臺灣南投地方法院刑事判決
  111年度交易字第73號
公  訴  人  臺灣南投地方檢察署檢察官 
被      告  張進遠




上列被告因公共危險案件，經檢察官提起公訴（111年度偵字第3
474號），因被告於準備程序中對起訴事實為有罪之陳述，經告
以簡式審判程序之旨，並聽取當事人意見後，本院裁定進行簡式
審判程序，判決如下：
    主      文
張進遠駕駛動力交通工具而吐氣所含酒精濃度達每公升零點二五
毫克以上，處有期徒刑柒月。
    事實及理由
一、犯罪事實：張進遠於民國111年5月6日15時許，在南投縣竹
    山鎮田子里老家飲用米酒後，明知飲酒後不得駕駛動力交通
    工具，竟基於酒後駕駛動力交通工具之犯意，於同日18時許
    ，自上開飲酒處無照騎乘車牌號碼000-0000號普通重型機車
    行駛於道路，欲返回其南投縣○○鎮○○○村○路00號住處。嗣於
    同日18時45分許，張進遠騎車行至南投縣竹山鎮自強路與自
    強四路交岔路口時，不慎與行經該處之陳士臨所駕駛之車牌
    號碼0000-00號自用小客車擦撞，張進遠受傷送醫救治（陳
    士臨未受傷），經警據報前往處理，並於同日19時58分許，
    對張進遠施以吐氣酒精濃度測試，測得其吐氣所含酒精濃度
    達每公升0.26毫克。
二、證據名稱：
　㈠被告張進遠於警詢、偵訊及本院審理時之自白。
　㈡證人陳士臨於警詢時之證述。
　㈢酒精測定紀錄表、財團法人台灣商品檢測驗證中心呼氣酒精
    測試器檢定合格證書、南投縣政府警察局舉發違反道路交通
    管理事件通知單、道路交通事故現場圖、道路交通事故調查
    報告表㈠、道路交通事故調查報告表㈡、竹山秀傳醫療社團法
    人竹山秀傳醫院診斷證明書、現場暨監視錄影翻拍照片、駕
    駛資料、車籍資料。　　
三、核被告所為，係犯刑法第185條之3第1項第1款之駕駛動力交
    通工具而吐氣所含酒精濃度達每公升0.25毫克以上之罪。
四、又檢察官起訴書雖主張被告前因公共危險案件經本院107年
    度審交訴字第26號判決判處有期徒刑3月確定，其徒刑執行
    完畢後，5年以內再犯本罪，為累犯，應加重其刑。然查，
    被告前開案件並未執行完畢，有臺灣高等法院被告前案紀錄
    表在卷可查，且檢察官亦當庭表示累犯部分不再主張等語（
    見本院卷第54頁），是被告本案自不構成累犯。
五、本院審酌被告前有因同類型案件經本院109年度投交簡字第5
    8號判決判處有期徒刑6月確定之前案紀錄、被告經警查獲時
    測得的吐氣酒精濃度為每公升0.26毫克、其駕駛執照已因前
    案吊銷仍騎乘普通重型機車不慎擦撞他人車輛而肇事、犯後
    坦承犯行及被告於本院審理時自陳務農、要扶養父親等一切
    情狀，量處如主文所示之刑。
六、依刑事訴訟法第273條之1、第299條第1項前段、第310條之2
    、第454條，判決如主文。
七、如不服本件判決，得自收受送達之日起20日內，向本院提起
    上訴狀（須附繕本）。
本案由檢察官黃慧倫提起公訴，檢察官吳宣憲、石光哲到庭執行
職務。
中　　華　　民　　國　　111 　年　　11　　月　　9 　　日
                  刑事第二庭  法　官　蔡霈蓁
以上正本與原本無異。
如不服本判決應於收受送達後20日內向本院提出上訴書狀，並應
敘述具體理由；其未敘述上訴理由者，應於上訴期間屆滿後20日
內向本院補提理由書（均須按他造當事人之人數附繕本）「切勿
逕送上級法院」。
                              書記官  郭勝華
中　　華　　民　　國　　111 　年　　11　　月　　10　　日
附錄本案論罪科刑法條:
中華民國刑法第185條之3
駕駛動力交通工具而有下列情形之一者，處3年以下有期徒刑，
得併科30萬元以下罰金：
一、吐氣所含酒精濃度達每公升零點二五毫克或血液中酒精濃度
    達百分之零點零五以上。
二、有前款以外之其他情事足認服用酒類或其他相類之物，致不
    能安全駕駛。
三、服用毒品、麻醉藥品或其他相類之物，致不能安全駕駛。
因而致人於死者，處3年以上10年以下有期徒刑，得併科2百萬元
以下罰金；致重傷者，處1年以上7年以下有期徒刑，得併科1百
萬元以下罰金。
曾犯本條或陸海空軍刑法第54條之罪，經有罪判決確定或經緩起
訴處分確定，於十年內再犯第1項之罪因而致人於死者，處無期
徒刑或5年以上有期徒刑，得併科3百萬元以下罰金；致重傷者，
處3年以上10年以下有期徒刑，得併科2百萬元以下罰金。